【裁判字號】    95,上訴,155
【裁判日期】    950315
【裁判案由】    違反毒品危害防制條例
【裁判全文】
臺灣高等法院臺南分院刑事判決         95年度上訴字第155號
上  訴  人
即  被  告  甲○○
上列上訴人因違反毒品危害防制條例案件，不服臺灣雲林地方法
院94年度訴字第686號中華民國94年12月30日第一審判決（起訴
案號：臺灣雲林地方法院檢察署94年度毒偵字第1153號），提起
上訴，經本院裁定適用簡式審判程序，本院判決如下：
    主  文
上訴駁回。
    事  實
一、甲○○於90年間因施用第2級毒品案件，經臺灣雲林地方法
    院檢察署檢察官於民國（下同）90年12月3日，以90年度毒
    偵字第1098號提起公訴，並聲請強制戒治，經原審於91年9
    月30日，以91年度簡字第93號判處有期徒刑5月確定，於92
    年10月9日易科罰金執行完畢；另強制戒治部分，則於92年2
    月14日停止戒治出所，於92年9月30日執行完畢。詎甲○○
    復於強制戒治執行完畢釋放後5年內，分別基於施用第1級毒
    品及第2級毒品之犯意，於94年6月12日晚上8時許，在雲林
    縣東勢鄉○○○○道路旁，以將第1級毒品海洛因摻入香菸
    ，再點燃後吸取氣體之方式，施用海洛因1次（人體內代謝
    為嗎啡）；又於同日晚上某時，在雲林縣褒忠鄉馬鳴村附近
    ，以將第2級毒品甲基安非他命裝入玻璃球內燒烤，再吸取
    氣體之方式，施用甲基安非他命1次。嗣於94年6月13日下午
    2 時45分，在其工作之雲林縣東勢鄉「國營企業廢鐵五金回
    收廠」內，為警查獲，並扣得其所有之第1級毒品海洛因1包
    （含用於包裹第1級毒品，防其裸露、逸出、潮濕，便於持
    有供其犯罪所用之包裝袋1個，另毒品海洛因淨重0.51公克
    ）。
二、案經雲林縣警察局移送臺灣雲林地方法院檢察署檢察官偵查
    起訴。
    理  由
甲、程序方面：
    本件上訴人即被告甲○○於本院準備程序，就被訴之事實均
    為有罪之陳述，經本院裁定適用簡式審判程序，則依刑事訴
    訟法第273條之2規定，本件証據之調查，不受同法第159條
    第1項、第161條之2、第161條之3、第163條之1及第164條至
    第170條規定之限制，合先敘明。
乙、實體方面：
一、訊據被告甲○○對於上揭施用第1級毒品海洛因，及第2級毒
    品安非他命等事實，均坦承不諱；而被告經警查獲採尿送驗
    結果，又呈嗎啡及甲基安非他命之陽性反應，此有雲林縣警
    察局查獲毒品案件嫌犯尿液送檢真實姓名對照認證表、詮昕
    科技股份有限公司濫用藥物尿液檢驗報告、雲林縣衛生局煙
    毒尿液檢驗成績書。再扣案之毒品1包經送法務部調查局鑑
    定結果，確屬第1級毒品海洛因，淨重0.51公克，復有法務
    部調查局94年8月31日調科壹字第160002735號鑑定通知書在
    卷可稽；足認被告此部分自白與事實相符，而可信採。
二、再被告前因施用第2級毒品案件，經臺灣雲林地方法院檢察
    署檢察官於民國（下同）90年12月3日，以90年度毒偵字第
    1098號提起公訴，並聲請強制戒治，經原審裁定送戒治處所
    強制戒治，於92年2月14日停止戒治出所，於92年9月30日執
    行完畢，又有刑案資料查註紀錄表、臺灣雲林地方法院檢察
    署檢察官戒治處分執行指揮書、臺灣高等法院被告前案紀錄
    表等件附卷足憑，則被告於強制戒治執行完畢釋放後五年內
    再犯施用第1級、第2級毒品之事証明確，其犯行堪以認定。
三、查海洛因、安非他命分別為第1級、第2級毒品，毒品危害防
    制條例第2條第2項第1款、第2款分別定有明文。核被告所為
    ，係犯毒品危害防制條例第10條第1項之施用第1級毒品海洛
    因罪，及同條第2項之施用第二級毒品安非他命罪。被告施
    用前持有第1級毒品、第2級毒品之低度行為，分別為施用第
    1 級毒品、第2級毒品之高度行為所吸收，均不另論罪。又
    被告前因施用第2級毒品案件，經臺灣雲林地方法院於91年9
    月30日，以91年度簡字第93號判處有期徒刑5月確定，於92
    年10月9日易科罰金執行完畢，有台灣高等法院被告全國前
    案紀錄表在卷可證，其於有期徒刑執行完畢後，5年以內再
    犯本件有期徒刑以上之罪，為累犯，應依刑法第47條規定分
    別加重其刑。再被告所犯上開二罪間，犯意各別，構成要件
    不同，應分論併罰。
四、原審以被告罪証明確，因予適用毒品危害防制條例第10條第
    1項、第2項、第18條第1項前段，刑法第11條前段、第47條
    、第38條第1項第2款、第51條第5款之規定；並審酌被告前
    因施用毒品犯行，經執行強制戒治完畢後，猶不知警惕、戒
    除毒癮，復犯本件施用毒品之罪。惟其施用毒品係屬自戕之
    罪，且因一時情緒不佳，自控不足，失慮觸法所致，其犯後
    已坦承犯行，態度良好，又從事廢鐵五金生意，已婚並育有
    2名稚齡子女之家庭環境等一切情狀，分別就施用第1級毒品
    部分量處有期徒刑七月，施用第2級毒品部分量處有期徒刑
    四月，並依法定其應執行刑有期徒刑十月，及以扣案之第1
    級毒品海洛因淨重0.51公克，應依毒品危害防制條例第18
    條第1項前段規定，宣告沒收銷燬之。包裝袋1個係被告所有
    ，用於包裹第1級毒品，防其裸露、逸出、潮濕，便於持有
    藉以施用之物，應依刑法第38條第1項第2款之規定，宣告沒
    收之。本院經核原審認事用法並無不合，量刑亦稱妥適；被
    告上訴，以原審量刑過重而指摘原判決不當。然施用第1級
    毒品罪，最輕本刑為有期徒刑6月，被告既為累犯，則原審
    就其施用第1級、第2級毒品罪分別加重其刑後，就施用第1
    級毒品罪部分量處有期徒刑7月，另施用第2級毒品罪部分僅
    量處有期徒刑4月，並無過重之情事，被告上訴並無理由，
    應予駁回。
據上論結，應依刑事訴訟法第368條，判決如主文。
本案經檢察官張太龍到庭執行職務。
中    華    民    國    95    年    3     月    15    日
                  刑事第四庭    審判長法  官  吳志誠
                                      法  官  蔡美美
                                      法  官  陳珍如
以上正本證明與原本無異。
施用第2級毒品部分不得上訴。
施用第1級毒品部分如不服本判決，應於收受本判決後十日內向
本院提出上訴書狀。其未敘述上訴理由者並得於提起上訴後十日
內向本院補提理由書狀（均須按他造當事人之人數附繕本）「切
勿逕送上級法院」。
                                      書記官  岑  玢
中    華    民    國    95    年    3     月    15    日
附錄：本判決論罪科刑法條
毒品危害防制條例第10條
施用第1級毒品者，處 6 月以上 5 年以下有期徒刑。
施用第2級毒品者，處 3 年以下有期徒刑。


司法院資訊處製作；財團法人民間司法改革基金會備份。
